【裁判字號】    99,易,2170
【裁判日期】    991220
【裁判案由】    恐嚇
【裁判全文】
臺灣高雄地方法院刑事判決              99年度易字第2170號
公  訴  人  臺灣高雄地方法院檢察署檢察官
被      告  張簡冠城
上列被告因恐嚇案件，經檢察官提起公訴（99年度偵續字第361
號），本院判決如下：
    主  文
張簡冠城犯恐嚇危害安全罪，處拘役肆拾日，如易科罰金，以新
臺幣壹仟元折算壹日。
    事  實
一、張簡冠城不甘與前女友黃琦玲分手，自認感情受騙，竟基於
    恐嚇之犯意，於民國99年1 月中旬某日，在電話中向黃琦玲
    恫稱：「我希望我是最後一個受害者，如果不是的話，我為
    了要終結以後的受害者，所以要把你潑硫酸、毀容，讓你沒
    有人追，才叫終結」等語，以此加害身體容貌之惡害通知，
    恐嚇黃琦玲，使黃琦玲心生畏懼，致生危害於安全。
二、案經黃琦玲訴請臺灣高雄地方法院檢察署檢察官偵查起訴。
    理  由
一、本判決所引用之各項證據，其中關於傳聞證據部分，除符合
    刑事訴訟法第159 條之1 至之4 或其他傳聞例外之規定，本
    有證據能力外，其餘均經當事人於審理中同意作為證據（見
    本院99年審易字第4018號卷〈下稱審易卷〉第14頁）。本院
    審酌各該證據作成情況，並無違法不當取證或顯有不可信之
    情形，作為證據均屬適當，依同法第159 條之5 之規定，均
    得作為證據，合先敘明。
二、訊據被告張簡冠城矢口否認有何恐嚇犯行，辯稱：我沒有對
    黃琦玲說過要潑硫酸、毀容來終結她，是黃琦玲以誤導方式
    讓我在電話錄音中承認曾說過這些話云云。經查：
  (一)證人即被害人黃琦玲於本院審理中證稱：被告於99年1 月中
    旬，在電話中說我欺騙別人的感情，說要潑硫酸毀我容，要
    終結我等語。我聽了很害怕不安，晚上睡不著，不敢一個人
    出門，體重因此暴瘦了3 公斤。因該通電話沒有錄音存證，
    我為了錄到他有講這些話的證據，才在事後打電話問他為何
    要說這些恐嚇我的話，他在電話中只是承認有講過這些話，
    沒有再另外恐嚇我一次等語（見本院99年度易字第2170號卷
    〈下稱易字卷〉第28-29 、31、33-34 頁），核與其於偵查
    中歷次證述情節，前後一致（見臺灣高雄地方法院檢察署99
    年度偵字第13344 號卷〈下稱偵卷〉第11頁、99年度偵續字
    第361 號卷〈下稱偵續卷〉第10-11 頁）。
  (二)且經本院當庭勘驗被害人黃琦玲所提出之上開電話錄音光碟
    ，於錄音時間第31分23秒至33分46秒間，通話譯文略以：「
    女：為什麼有一次早上三更半夜你那麼氣憤打電話給我？說
    如果我欺騙你的感情，你要潑我硫酸？」、「男：人就要身
    歷其境。」、「女：如果我真的欺騙你的感情，你會潑我硫
    酸嗎？」、「男：你知道嗎，那次你先打電話給我，我在那
    瑪夏，那老的又去... （音量過小無法辨識），我電話哭泣
    給你的時候，你又不理不睬，還有當天晚上我一... （音量
    過小無法辨識），差點死在小林，我也不想講啦。都過去了
    。」、「女：所以心情不好就打電話來罵？」、「男：你知
    道上班那老的給我先後搞成那樣。」、「女：你應該罵他，
    你怎會罵我？」、「男：問題是那時候我電話給你，那是我
    傳到最後。」、「女：不是那一次啦，是前幾天，有一天晚
    上，你打來的，是下午啦，你說如果我欺騙你的感情，你要
    潑我硫酸。」、「男：沒有啦，你聽錯了」、「女：有啦，
    後來我下午是不是問你，你就說有啊。」、「男：沒有啦，
    那次你聽錯了。」、「女：有啦，那時候你很生氣啦，我不
    知道你在氣什麼，所以我問你怎麼那麼氣。」、「男：那時
    候我是在跟你講，我希望我是最後一個受害者，如果不是的
    話，我為了要終結以後的受害者，所以要把你潑硫酸，毀容
    ，讓你沒有人追，才叫終結。」等語，製有勘驗筆錄在卷可
    稽，被告亦自承上開錄音內容係其與黃琦玲間之通話（見本
    院易字卷第35頁），足證被告確於上開通話中向被害人坦認
    曾在電話中恫稱「要潑硫酸毀你容」等語無誤。
  (三)證人黃琦玲上開證述之內容，不僅前後一致，復有前揭電話
    錄音可資佐證，自堪採信。被告曾於電話中以上開言語恐嚇
    被害人等情，堪予認定。本件被害人為女性，依社會常情，
    對於遭毀容之畏懼，遠甚於男性，而被告又係其前男友，對
    其生活作息、住居及工作地點、交通動線等，均有相當了解
    。被告以潑酸毀容之惡害通知恐嚇被害人，依社會通常觀念
    ，客觀上足以使被害人心生畏懼，被害人亦證述其於受恐嚇
    後，害怕不安，晚上睡不著，不敢一個人出門，體重暴瘦等
    語（見本院易字卷第29頁），顯已致生危害於安全。
  (四)綜上，本件事證明確，被告犯行已堪認定，應予依法論科。
三、核被告張簡冠城所為，係犯刑法第305 條之恐嚇危害安全罪
    。爰審酌被告以潑酸毀容之惡害通知，恐嚇前女友，致使被
    害人恐懼不安，嚴重影響生活，惡性及犯罪所生危害非輕，
    迄未與被害人達成和解，檢察官並建請從重量刑（見本院易
    字卷第40頁）；衡以被告並無前科，有臺灣高等法院被告前
    案紀錄表在卷可按（見本院易字卷第44頁），因自認感情受
    騙，心有不甘，致犯本罪，及其犯罪目的、手段、智識程度
    、生活狀況、與被害人之關係、犯罪後之態度等一切情狀，
    量處如主文所示之刑，並參酌本件情節及被告之經濟狀況，
    諭知如主文所示之易科罰金折算標準。
據上論斷，應依刑事訴訟法第284 條之1 、第299 條第1 項前段
，刑法第305 條、第41條第1 項前段，刑法施行法第1 條之1 ，
判決如主文。
本案經檢察官鄭珮琪到庭執行職務。
中    華    民    國    99    年    12    月    20    日
                  刑事第十六庭  法  官  林柏壽
以上正本係照原本作成。
如不服本判決應於收受判決後10日內向本院提出上訴書狀，並應
敘述具體理由。其未敘述上訴理由者，應於上訴期間屆滿後20日
內向本院補提理由書（均須按他造當事人之人數附繕本）「切勿
逕送上級法院」。
中    華    民    國    99    年    12    月    20    日
                                書記官  洪嘉慧
附錄本案論罪科刑法條：
刑法第305 條（恐嚇危害安全罪）
以加害生命、身體、自由、名譽、財產之事，恐嚇他人致生危害
於安全者，處2 年以下有期徒刑、拘役或3 百元以下罰金。

司法院資訊處製作；財團法人民間司法改革基金會備份。
